【裁判字號】    90,上易,1517
【裁判日期】    900717
【裁判案由】    違反毒品危害防制條例
【裁判全文】
臺灣高等法院高雄分院刑事判決                    九十年度上易字第一五一七號
    上  訴  人
    即  被  告  甲○○
右上訴人即被告因毒品危害防制條例案件，不服臺灣高雄地方法院九十年度易字第二
六一號，中華民國九十年七月十七日第一審判決（起訴案號：臺灣高雄地方法院檢察
署八十九年度毒偵字第一五三四號）提起上訴，本院判決如左：
    主  文
上訴駁回。
    事  實
一、甲○○於民國八十九年二月十三日十九時四十分許，在高雄縣林園鄉○○村○○
    路○段妙香餅舖旁空地，以新台幣（以下同）一千元價格，向綽號「黑元」不詳
    姓名男子購得第二級毒品安非他命一包（毛重○‧七三公克），而持有第二級毒
    品，隨後於同日十九時五十分許，在上址為警查獲，並扣得上開安非他命一包（
    驗前毛重○‧七三公克，驗後毛重○‧六八公克）。
二、案經高雄縣警察局林園分局移送臺灣高雄地方法院檢察署檢察官偵查起訴。
    理  由
一、訊據上訴人即被告甲○○矢口否認有持有第二級毒品安非他命之犯行，辯稱：當
    天是黃建得邀伊出去，到達上開地點後請伊抽煙，將裝有該包安非他命之香煙盒
    交伊後，就藉口到前方找人先行離開，伊不知該香煙盒內有安非他命，而黃建得
    離開後警方隨即到達，伊懷疑是黃建得將毒品交伊後，再通知警察，況警方說伊
    有施用毒品，然驗尿結果，伊並未施用，不能因伊有施用毒品前科，即謂其有違
    反毒品危害防制條例犯行云云。經查：
    (一)右揭事實，業據被告警訊時坦承不諱，供稱：「我於民國八十九年二月十三
        日下午十九時五十分許，在高雄縣林園鄉○○村○○路○段妙香餅舖旁空地
        當場查獲安非他命壹小包毛重○‧六公克價值新臺幣壹仟元。」、「我持這
        些安非他命是買來自己吸食用的，我所有的安非他命是向一位綽號『黑元』
        男子（真實姓名不詳）以新臺幣壹仟元購買的，都他自己來問我要不要安非
        他命。」等語明確，且於原審審理時坦承確於警訊為上開自白，且警察並未
        刑求或以不正之方法取供（見原審卷第三十四頁），又當場扣得之香菸盒內
        結晶體一包，經送請高雄醫學大學附設中和紀念醫院檢驗，呈甲基安非他命
        陽性反應，有該院九十年二月十日編號九○○二－八○檢驗報告一件附卷可
        稽，並有該包安非他命（驗前毛重○‧七三公克，驗後毛重○‧六八公克）
        扣案可證。是被告警訊自白出係出於自由意思，且自白與事實相符，自堪採
        信。
    (二)雖被告嗣後辯稱：伊不知黃建得交伊之香菸盒內夾藏安非他命，是黃建得
        串通警方陷害伊云云，惟此為證人黃建得所否認，且本件查獲經過，業據證
        人即查獲被告之巡邏警員詹家源、林世彬證述綦詳，渠等證稱：「我們執行
        勤務的時候經過鳳林路，看到被告一個人在空地鬼鬼祟祟的，他有麻藥前科
        我們去盤查，他手裡拿著香菸盒內有香菸，看到我們就要趕快將香菸盒放在
        背後，我們覺得很可疑，所以叫他把香菸拿出來，發現裡面有安非他命。」
        「我們巡邏到這裡，妙香餅舖附近暗暗的，發現該空地上有一個人蹲在這裡
        ，我們發現他形跡可疑，所以上前盤查，被告就將手上的菸盒往口袋裡塞，
        所以我們就抓住他的手，發現他手上有一包菸盒裡有安非他命，然後再搜查
        他的身體。」「被告手上有香菸盒，經我們打開後發現裡面有一包安非他命
        ，以夾鍊袋裝著，被告當時是說，是他買來要吸食用的，並沒有跟我們講是
朋友交給他的，當天是以現行犯移送地檢署，當時被告完全沒有提到是朋友
        請他抽香菸時交給他該香菸盒的事。」等語（見本院九十年九月十七日訊問
        筆錄、原審卷第三三頁），是被告否認知悉香菸盒內為安非他命並予持有云
        云，顯非可採。至證人即被告之母鍾陳阿桂於原審到庭作證，起初僅提及「
        （甲○○被查獲當天黃建得是否有去找過他？）在事發前一天黃建得有帶一
        個女孩子去找我兒子，但大小聲就被我罵」云云（見原審卷第六二頁），並
        未提及黃建得於查獲當天有去找被告，嗣後始改稱查獲當天黃某有去找被告
        ，然對於大略時間是上午或下午、如何離開等情，均不復記憶，顯係迴護被
        告之詞，況縱黃建得當日有去找被告，亦無從證明黃建得有交付安非他命予
        被告。又證人即被告友人鄭義龍證稱：「當天我有跟被告通電話，因我放假
        返家，問他可不可以去載我，我當天是打他的行動電話，他旁邊有人，我問
        他是誰，他說是某某人，我不想講出這個人的名字，怕惹來麻煩。」等語（
        見原審卷第六三頁），亦未明確證稱被告當時是與黃建得在一起，自均不足
        為被告有利之認定。
    (三)被告於八十九年二月十三日晚上十時五分許，經警採尿送請高雄縣衛生局檢
        驗結果，甲基安非他命、嗎啡均呈陰性反應，有該局八十九年三月三日八九
        煙檢字第九○三號煙毒尿液檢驗成績書影本一件附卷可稽，惟甲基安非他命
        經口服投與後，約百分之七十於二十四小時內可自尿液中排出，又其尿液內
        含甲基安非他命成分之檢出，與投與甲基安非他命的量、個人體質、檢驗儀
        器之精密度有關，通常採尿化驗是否呈陽性反應，應以投與後二十四小時內
        所採者為宜，此有行政院衛生署藥物食品檢驗局（80）藥檢醫字第四五二九
        號函可查，是該檢驗僅能查知有無於採集尿液時往前回溯二十四小時內某時
        施用第二級毒品。被告前於警訊時所承：「直至最近今（89）年二月六日晚
        間在家中吸食過」等語，而被告為警查獲採集尿液之時間係八十九年二月十
        三日晚上十時五分許，有警訊筆錄所載訊問時間可稽，已逾二十四小時，自
        難以被告尿液無安非他命陽性反應，遽認有遭他人陷害。被告所辯，無非卸
        責之詞，不足採信，事證明確，被告犯行洵揕認定。
二、核被告所為，係犯毒品危害防制條例第十一條第二項之持有第二級毒品罪。原審
    因而適用毒品危害防制條例第十一條第二項、第十八條第一項，刑法第二條第一
    項前段、第十一條、第四十一條第一項，罰金罰鍰提高標準條例第二條規定，並
    審酌被告有施用毒品前科，有臺灣高等法院被告全國前案紀錄表及臺灣高雄地方
    法院檢察署刑案資料查註紀錄表各一件附卷可稽，素行非佳，其持有毒品行為，
    有違社會善良風俗，且犯後否認犯行，顯無悔意，惟念其僅單純持有，尚未施用
    ，且為警查獲之毒品不多，情節尚非重大等一切情狀，量處有期徒刑三月。並敘
    明被告行為後，刑法第四十一條已於九十年一月四日修正，並於同年月十日公布
    ，而於同年月十二日生效，本件被告所犯為最重本刑為三年以下有期徒刑之罪，
    在上開條文修正前即屬得易科罰金之案件，不因該條文之修正而影響被告得易科
    罰金之權益及折算標準，爰依刑法第二條第一項前段，適用裁判時之法律，並依
    修正後刑法第四十一條第一項之規定，諭知被告易科罰金之折算標準。扣案之甲
    基安非他命一包（驗前毛重○‧七三公克，驗後毛重○‧六八公克），應依毒品
    危害防制條例第十八條第一項，併予宣告沒收銷燬之。至鑑驗耗損之安非他命毒
    品，既已滅失，爰不予宣告沒收。認事用法俱無不合，量刑亦稱妥適，被告上訴
    意旨否認犯罪，空言指摘原判決不當，並無可取，為無理由，應予駁回。
據上論結，應依刑事訴訟法第三百六十八條，判決如主文。
本案經檢察官林應華到庭執行職務。
中      華      民      國    九十      年      十      月     十八     日
                          臺灣高等法院高雄分院刑事第一庭
                                  審判長法  官
                                        法  官
                                        法  官
不得上訴


司法院資訊處製作；財團法人民間司法改革基金會備份。
